臺灣新竹地方法院刑事判決
111年度易字第263號
公  訴  人  臺灣新竹地方檢察署檢察官
被      告  羅美盛



            陳奕霖



上列被告等因竊盜案件，經檢察官提起公訴（110年度偵字第115
23號），本院依簡式審判程序審理，並判決如下：
    主  文
己○○犯如附表「主文」欄所示之罪，各處如附表「主文」欄所示
之刑（含沒收）。應執行有期徒刑玖月。
丁○○犯如附表「主文」欄所示之罪，各處如附表「主文」欄所示
之刑（含沒收）。應執行有期徒刑玖月。     
    事  實
一、己○○與丁○○共同基於攜帶兇器之加重竊盜犯意聯絡，於民國
    110年6月27日上午5時6分許，由丁○○駕駛懸掛車牌號碼00-0
    000號自用小客車（實際車牌為000-0000號）搭載己○○，前
    往新竹市金山十二街與金山南街口處，由己○○持客觀上可作
    為兇器使用之一字起子破壞丙○○（菲律賓籍）所有停放該地
    之藍黑色電動自行車鎖頭，竊得電動自行車1台（價值新臺
    幣【下同】3萬6,800元）得手。
二、己○○與丁○○又另行起意，共同基於攜帶兇器之加重竊盜犯意
    聯絡，於竊得上開丙○○所有之電動自行車後，在同一地點，
    由己○○持客觀上可作為兇器使用之一字起子破壞甲○○（菲律
    賓籍）所有停放該地之紅白色電動自行車鎖頭，竊得電動自
    行車1台（價值3萬4,000元）得手。嗣己○○及丁○○各騎乘1台
    上開所竊得之電動自行車離開現場，並由己○○負責變賣，所
    得則由己○○與丁○○2人平分。嗣經丙○○、甲○○均發現其電動
    自行車遭竊後報警處理始查悉上情。     
三、己○○、丁○○及戊○○（業經審結）共同基於結夥3人以上攜帶
    兇器之加重竊盜犯意聯絡，於110年6月28日上午6時許，由
    丁○○駕駛上開自用小客車搭載己○○及戊○○，前往新竹市○○○
    街0號前，由己○○持客觀上可作為兇器使用之一字起子破壞
    乙○○（菲律賓籍）所有停放該地之黑色電動自行車鎖頭，竊
    得電動自行車1台（價值3萬元），再由在場之戊○○將上開電
    動自行車騎走，戊○○再交由己○○運往桃園地區變賣，所得則
    由己○○、丁○○與戊○○3人平分。嗣乙○○發現其電動自行車遭
    竊後報警處理始查悉上情。     
四、案經丙○○、甲○○均訴由新竹市警察局第二分局報告臺灣新竹
    地方檢察署檢察官偵查起訴。
    理  由
一、本件被告等所犯加重竊盜罪，非死刑、無期徒刑、最輕本刑
    為3年以上有期徒刑之罪，被告等於本院準備程序進行中，
    就被訴事實均為有罪之陳述，經本院合議庭認合於刑事訴訟
    法第273條之1之規定，裁定進行簡式審判程序，合先敘明。
二、上開事實業據被告己○○、丁○○於警詢、偵查、本院準備程序
    及審理時均坦承不諱（見偵卷第6至22頁、第144至145頁、
    第153頁、第170頁至反面、本院卷第112頁、第152至153頁
    、第317頁、第323頁），並據共犯戊○○於偵查及本院準備程
    序時供述在卷（見偵卷162頁、本院卷第112頁、第153頁、
    第158至159頁），復經被害人乙○○、告訴人甲○○、丙○○與證
    人即RS-5362號車牌之所有人林孟加於警詢中指訴、證述甚
    詳（見偵卷第50至55頁、第42至45頁），復有監視器影像畫
    面截圖、遭竊電動車照片附卷可稽（見偵卷第73至88頁、第
    91頁），從而，被告己○○及丁○○之任意性自白核與事實相符
    ，本案事證明確，被告己○○及丁○○上揭犯行，均堪認定，應
    依法論罪科刑。
三、論罪與科刑：     
（一）按刑法第321條第1項第3款之攜帶兇器竊盜罪，係以行為
      人攜帶兇器竊盜為其加重條件，此所謂兇器，其種類並無
      限制，凡客觀上足對人之生命、身體、安全構成威脅，具
      有危險性之兇器均屬之，且祇須行竊時攜帶此種具有危險
      性之兇器為已足，並不以攜帶之初有行兇之意圖為必要（
      最高法院79年度台上字第5253號判決意旨參照）。又按刑
      法第321條第1項第4款所定「結夥三人以上」而犯竊盜罪
      ，係指在場共同實行或在場參與分擔實行竊盜行為之共同
      正犯（不包括同謀共同正犯、教唆犯或幫助犯在內）有三
      人以上而言，依司法院釋字第109號解釋，以自己共同犯
      罪之意思，事先同謀，而推由其中一部分人實施犯罪之行
      為者，均為共同正犯。故三人以上有共同竊盜之犯意聯絡
      ，由其中一部分人於竊盜時在場把風或接應，目的在排除
      竊盜之障礙，助成竊盜之實現，係在共同竊盜犯意聯絡範
      圍內分擔實行竊盜行為，自屬共同正犯而應計入結夥人數
      之內，最高法院104年度台非字第168號判決可資參照。經
      查，本件事實欄一、二部分係由被告丁○○駕車搭載被告己○○，在事實欄一、二所示時地，由被告己○○持可用以破壞
      電動自行車鎖頭之一字起子破壞告訴人丙○○、甲○○之電動
      自行車而竊取之，該一字起子客觀上足對人之生命、身體
      、安全構成威脅，自屬具有危險性之兇器無疑；而本件事
      實欄三部分係由被告丁○○駕車搭載被告己○○及共犯戊○○，
      在事實欄三所示時地，由被告己○○持兇器即一字起子破壞
      被害人乙○○之電動自行車鎖頭而竊得該電動自行車，再由
      在場之共犯戊○○騎走後交由被告己○○變賣，所得則由3人
      均分，是揆之首揭說明，就事實欄一、二部分，被告己○○
      及丁○○均成立刑法第321條第1項第3款之攜帶兇器竊盜罪
      ；就事實欄三部分，被告己○○及丁○○成立刑法第321條第1
      項第3款、第4款之結夥三人以上攜帶兇器竊盜罪。  
（二）被告丁○○、己○○就本件事實欄一、二所示攜帶兇器竊盜犯
      行，具有犯意聯絡及行為分擔；被告丁○○、己○○及共犯戊○○就本件事實欄三所示結夥三人以上攜帶兇器竊盜犯行，
      具有犯意聯絡及行為分擔，均應論以共同正犯。被告丁○○
      、己○○共同所犯上開3次加重竊盜罪，犯意各別，行為互
      殊，應予分論併罰。
（三）被告己○○前於106年間因酒後駕車之公共危險案件，經本
      院以106年度竹北交簡字第450號判決判處有期徒刑4月確
      定，於107年5月28日執行完畢出監；被告丁○○間因違反毒
      品危害防制條例、贓物及藥事法等案件，經本院以106年
      度聲字第197號裁定應執行有期徒刑1年確定，於109年8月
      27日執行完畢等情，各有其之臺灣高等法院被告前案紀錄
      表及刑案資料查註紀錄表在卷可參，被告己○○及丁○○受徒
      刑之執行完畢後，5年內故意再犯本案有期徒刑以上之3罪
      ，符合刑法第47條第1項所定之要件，固均為累犯。公訴
      檢察官雖引用上開被告己○○及丁○○不爭執之刑案查註紀錄
      表認被告己○○之前科雖非竊盜或其他財產犯罪，但於本案
      犯罪前後均有竊盜案件，此部分應依累犯規定加重其刑；
      被告丁○○前有犯贓物案件，又犯毒品案件，雖與財產案件
      無因果關係，仍應依累犯規定加重其刑等語（見本院卷第
      325頁）。然審酌被告己○○及丁○○上開前科紀錄與本案所
      為之加重竊盜犯行，犯罪型態不同，犯罪情節、不法內涵
      與所涉惡性亦屬有別，兩者間顯無延續性或關聯性等節，
      認無依刑法第47條第1項規定加重被告己○○及丁○○於本案
      犯罪法定最低本刑之必要，爰均不加重被告己○○及丁○○本
      案犯罪之最低本刑。
（四）爰審酌被告己○○不思依循正當途徑獲取所需，反夥同被告
      丁○○及共犯戊○○，共同以持一字起子破壞電動自行車車鎖
      之手法，多次實施竊取他人電動自行車之犯罪行為，並將
      竊得之電動自行車低價售予中古車行以換取施用毒品所需
      ，顯然欠缺尊重他人財產權之觀念，且對於他人之生命、
      身體安全造成潛在危險，所為誠屬不該，惟念其等均坦承
      犯行之犯後態度；兼衡被告己○○於110年間於桃園、新竹
      及苗栗地區有高達近50次竊取他人電動自行車之前科紀錄
      ，有臺灣高等法院被告前案紀錄表及各該判決書可參，素
      行不佳，及其自述為國中畢業之教育程度，入監前從事水
      電工，經濟狀況勉持、離婚、無子女、與父親同住之家庭
      狀況；被告丁○○前與被告己○○另有3次共同竊取電動自行
      車之前科紀錄，有臺灣高等法院被告前案紀錄表及該判決
      書可參，及其自述高中畢業之教育程度、入監前從事園藝
      工作，經濟狀況勉持、未婚、與女友同居並育有1名未成
      年子女之家庭狀況，暨其各該犯行犯罪動機、目的、手段
      及各被害人所受損害且均未受賠償等一切情狀，分別量處
      如附表主文欄所示之刑，並就其等所處之刑，審酌各次犯
      罪時間相近，犯罪類型、行為態樣、動機均相同，責任非
      難重複之程度較高等，分別定其應執行之刑如主文第1項
      後段、第2項後段所示。
四、沒收：
　　被告己○○及丁○○就事實欄一部分共同竊得告訴人丙○○所有之
    電動自行車1台，價值為3萬6,800元；就事實欄二部分共同
    竊得告訴人甲○○之電動自行車1台，價值為3萬4,000元，此
    據告訴人丙○○及甲○○分別陳述在卷（見偵卷第52頁、第54頁
    ），依被告己○○、丁○○均供稱上開電動自行車均經變賣且得
    款由被告2人平分（見本院卷第115頁），是以該2次加重竊
    盜犯行之犯罪所得的2分之1應各由被告己○○、丁○○分攤，亦
    即被告己○○、丁○○上開2次加重竊盜犯行分得之犯罪所得各
    為1萬8,400元、1萬7,000元；而就事實欄三部分被告己○○、
    丁○○及共犯戊○○共同竊得被害人乙○○所有之電動自行車，價
    值為3萬元，亦據被害人乙○○陳述在卷（見偵卷第50頁），
    依被告己○○、丁○○及共犯戊○○均供稱該車業經變賣且由彼3
    人平分（見本院卷第115頁），是以本次犯罪所得的3分之1
    應各由被告己○○、丁○○及共犯戊○○分攤，亦即被告己○○、丁○○、共犯戊○○該次加重竊盜犯行分得之犯罪所得各為1萬元
    。上開犯罪所得均未據扣案，亦未實際合法發還被害人等，
    應依刑法第38條之1第1項前段、第3項規定宣告沒收，於全
    部或一部不能沒收或不宜執行沒收時，追徵其價額。至未扣
    案之一字起子部分，固為被告己○○所有且供其犯本件3次加
    重竊盜罪所用之物，未據扣案，惟該等工具取得容易，欠缺
    刑法上之重要性，爰不予宣告沒收，附此敘明。
五、據上論斷，應依刑事訴訟法第273條之1第1項、第299條第1
    項前段，判決如主文。　　
本案經檢察官馮品捷提起公訴，檢察官林李嘉到庭執行職務。
中　　華　　民　　國　　111 　年　　9 　　月　　15　　日
                  刑事第三庭法　官　賴淑敏
以上正本證明與原本無異。
如不服本判決應於收受判決後20日內向本院提出上訴書狀，並應
敘述具體理由。其未敘述上訴理由者，應於上訴期間屆滿後20日
內向本院補提理由書(均須按他造當事人之人數附繕本)「切勿逕
送上級法院」。
中　　華　　民　　國　　111 　年　　9 　　月　　15　　日
                            書記官  陳家洋
附錄：本案論罪科刑法條全文
中華民國刑法第321 條
犯前條第1 項、第2 項之罪而有下列情形之一者，處6 月以上5
年以下有期徒刑，得併科50萬元以下罰金：
一、侵入住宅或有人居住之建築物、船艦或隱匿其內而犯之。
二、毀越門窗、牆垣或其他安全設備而犯之。
三、攜帶兇器而犯之。
四、結夥三人以上而犯之。
五、乘火災、水災或其他災害之際而犯之。
六、在車站、港埠、航空站或其他供水、陸、空公眾運輸之舟、
    車、航空機內而犯之。
前項之未遂犯罰之。
      附表：
編號 犯罪事實 主文 1 事實欄一【起訴書附表編號2號】 己○○共同犯攜帶兇器竊盜罪，處有期徒刑柒月。未扣案之犯罪所得新臺幣壹萬捌仟肆佰元沒收，於全部或一部不能沒收或不宜執行沒收時，追徵其價額。 丁○○共同犯攜帶兇器竊盜罪，處有期徒刑柒月。未扣案之犯罪所得新臺幣壹萬捌仟肆佰元沒收，於全部或一部不能沒收或不宜執行沒收時，追徵其價額。 2 事實欄二【起訴書附表編號3號】 己○○共同犯攜帶兇器竊盜罪，處有期徒刑柒月。未扣案之犯罪所得新臺幣壹萬柒仟元沒收，於全部或一部不能沒收或不宜執行沒收時，追徵其價額。 丁○○共同犯攜帶兇器竊盜罪，處有期徒刑柒月。未扣案之犯罪所得新臺幣壹萬柒仟元沒收，於全部或一部不能沒收或不宜執行沒收時，追徵其價額。 3 事實欄三【起訴書附表編號4號】 己○○犯結夥攜帶兇器竊盜罪，處有期徒刑柒月。未扣案犯罪所得新臺幣壹萬元沒收，於全部或一部不能沒收或不宜執行沒收時，追徵其價額。  丁○○犯結夥攜帶兇器竊盜罪，處有期徒刑柒月。未扣案之犯罪所得新臺幣壹萬元沒收，於全部或一部不能沒收或不宜執行沒收時，追徵其價額。